臺灣高等法院臺南分院刑事判決
110年度上易字第545號
上  訴  人  臺灣臺南地方檢察署檢察官
被      告  洪承賦


選任辯護人  侯信逸律師
            鄭志侖律師
            連彬翰律師
上列上訴人因被告詐欺案件，不服臺灣臺南地方法院110年度易
字第553號中華民國110年8月12日第一審判決（起訴案號：臺灣
臺南地方檢察署110年度偵字第8816號），提起上訴，本院判決
如下：
    主  文
上訴駁回。
    事實及理由
一、按民國110年6月16日修正公布、同月18日施行之刑事訴訟法
    第348條規定：「上訴得對於判決之一部為之。對於判決之
    一部上訴者，其有關係之部分，視為亦已上訴。但有關係之
    部分為無罪、免訴或不受理者，不在此限。上訴得明示僅就
    判決之刑、沒收或保安處分一部為之。」次按同日修正公布
    、施行之刑事訴訟法施行法第7條之13規定「中華民國110年
    5月31日修正通過之刑事訴訟法施行前，已繫屬於各級法院
    之案件，於施行後仍適用修正前刑事訴訟法第348條規定；
    已終結或已繫屬於各級法院而未終結之案件，於施行後提起
    再審或非常上訴者，亦同。」。查本案係於上開規定修正施
    行後之110年10月22日始繫屬於本院，有臺灣臺南地方法院1
    10年10月19日南院武刑國110易553字第1100036060號函其上
    所蓋本院收文戳章（見本院卷第3頁）存卷可稽，是本案上
    訴之效力及其範圍，應依現行刑事訴訟法第348條規定判斷
    ，合先敘明。
二、原審於110年8月12日以110年度易字第553號判決判處被告犯
    詐欺取財罪，共3罪，各處有期徒刑4月、4月、6月（均得易
    科罰金），應執行有期徒刑10月，如易科罰金，以新臺幣（
    下同）1千元折算1日，並為犯罪所得沒收或追徵之諭知。
　　檢察官於收受該判決正本後，以原審量刑及定應執行刑過輕
    為由提起上訴（如後述），並經本院當庭向其確認上訴範圍
    無訛（見本院卷第82頁），揆諸前開說明，檢察官顯僅就原
    審判決關於量刑及定應執行刑提起上訴，至於原判決其他部
    分，均不予爭執，亦未提起上訴，而該量刑及定應執行刑部
    分與原判決事實之認定及罪名、沒收之諭知，依前開新修正
    之規定，可以分離審查，本院爰僅就原審判決就量刑及定應
    執行刑部分加以審理。
三、經本院審理結果，因檢察官表示僅就原審判決關於量刑及定
    應執行刑部分提起上訴，業如前述，故本案犯罪事實、所犯
    法條及論罪與沒收部分之認定，均引用第一審判決書所記載
    之事實、證據、論罪理由及沒收（如附件）。
四、檢察官上訴意旨略以：原審認被告犯詐欺取財罪，共3罪，
    分別科處有期徒刑4月、4月、6月，並定應執行刑為有期徒
    刑10月，固非無見。然本件被告雖償還告訴人部分受詐騙金
    額，惟從告訴人報案至法院判決已過許久，仍未能完全賠償
    完畢，難認被告之犯後態度良好，又本件被告所犯係3次之
    詐欺罪，原審定執行刑減去4月之徒刑（三罪直接加總之刑
    度為14月)，等同被告犯三罪反而獲得較優之寬減，實不恰
    當，原審僅判處被告前開罪刑，量刑尚嫌過輕，為此請求撤
    銷原審判決，另為更適當之判決。
五、經查：
　㈠按量刑係法院就繫屬個案犯罪所為之整體評價，乃事實審法
    院之職權裁量事項，而量刑判斷當否之準據，則應就判決整
    體觀察為綜合考量，不可擷取其中片段遽為評斷。苟其量刑
    已以行為人之責任為基礎，並斟酌刑法第57條各款所列情狀
    ，在法定刑度內酌量科刑，無偏執一端，或濫用其裁量權限
    ，致明顯失出失入情形，自不得任意指為不當或違法（最高
    法院75年度台上字第7033號、104年度台上字第2577號判決
    意旨參照）。次按刑法第51條第5款數罪併罰之規定，目的
    在於將各罪及其宣告刑合併斟酌，予以適度評價，而決定所
    犯數罪最終具體實現之刑罰，以符罪責相當之要求。依該款
    規定，分別宣告之各刑均為有期徒刑時，於各刑中之最長期
    以上，各刑合併之刑期以下，定其刑期，原無使受刑之宣告
    者，處於更不利之地位之意（司法院釋字第662號解釋理由
    書參照）。原審以行為人之責任為基礎，審酌被告正值青年
    ，竟不思憑己力以正當方法賺取所需，恣意以詐術向告訴人
    獲取款項花用，顯見其無視法紀、漠視他人財產權益之心態
    ，所為造成告訴人之財產損害，亦破壞正常交易秩序，對民
    眾財產安全及社會治安均造成危害，殊為不該，惟念被告前
    無刑事前案紀錄，素行尚佳，犯後坦承犯行不諱，並已賠償
    告訴人850,000元，兼衡被告所採取之詐騙手段、所詐得之
    財物金額、對告訴人造成之損害情形，暨被告自陳學歷為大
    學肄業，現於自家經營之工廠從事業務工作，已婚，須扶養
    2個未成年之兒子（見原審卷第115頁）之智識程度、家庭生
    活狀況等一切情狀，分別量處有期徒刑4月、4月、6月，及
    均諭知易科罰金之折算標準，並定其應執行有期徒刑10月，
    暨諭知應執行刑之易科罰金折算標準。本案原審判決關於科
    刑之部分，已依刑法第57條各款所列情狀審酌，而為量刑之
    準據，且已詳細說明量處有期徒刑4月、4月、6月之理由，
    經核並無量刑輕重相差懸殊等裁量權濫用之情形，而檢察官
    上訴請求從重量刑之理由，已為原判決審酌作為量刑之事由
    、或尚不足以動搖原判決之量刑基礎，自難認為有理由。又
    考量本案被告所犯3次詐欺罪之犯罪時間相隔非長、罪質相
    類，綜合考量其上開犯罪之類型、所為犯行之行為與時間關
    連性及被告整體犯行之應罰適當性等總體情狀，為免被告因
    重複相類犯罪，因實質累加之方式定應執行刑，致使刑度超
    過其行為之不法內涵，而違反罪責相當原則，本院審核本案
    卷證資料後，認原審就被告所犯上開3罪之宣告刑定應執行
    有期徒刑10月，符合於各罪宣告刑中刑期最長之有期徒刑6
    月以上，各宣告刑合併之有期徒刑14月以下，重新定其應執
    行刑，從形式上觀察，原審此項裁量職權之行使，並未逾越
    法律所規定範圍之外部性界限；且已就原合併定應執行刑之
    總刑期再減少有期徒刑4月，顯已考量被告所犯上開3罪所反
    應出之人格特性，並權衡審酌其行為責任與整體刑法目的及
    相關刑事政策等因素，而適用限制加重原則之量刑原理，給
    予適度之刑罰折扣，尚無違反比例原則、公平正義原則、法
    律秩序理念及法律規範目的之情形，亦即原審定應執行刑部
    分並未違反內部性界限及外部性界限，要屬原審法院裁量職
    權之適法行使，顯無濫用裁量權等違法或不當之處，尚難任
    意指為違法。
　㈡況被告表示其有意與告訴人和解，並當庭提出其欲與告訴人
    和解之款項5萬6千元（見本院卷第98頁），可見被告並非無
    和解之誠意；另告訴人稱被告尚有詐騙其他包商之行為，惟
    此部分與本案並無關聯，不應列為量刑之參考，附此敘明。
六、綜上所述，本件檢察官上訴無理由，應予駁回。
據上論斷，應依刑事訴訟法第368條、第373條，判決如主文。
本案經檢察官林朝文提起公訴，檢察官林容萱提起上訴，檢察官
葉耿旭到庭執行職務。
中　　華　　民　　國　　110 　年　　12　　月　　30　　日
                  刑事第三庭    審判長法　官  陳連發
                                      法　官  洪榮家
                                      法　官  何秀燕
以上正本證明與原本無異。
不得上訴。
　　　　　　　　　　　　　　　　　　　書記官  翁心欣　　
中　　華　　民　　國　　110 　年　　12　　月　　30　　日
附錄本案論罪科刑法條：
中華民國刑法第339條
（普通詐欺罪）
意圖為自己或第三人不法之所有，以詐術使人將本人或第三人之
物交付者，處5年以下有期徒刑、拘役或科或併科50萬元以下罰
金。
以前項方法得財產上不法之利益或使第三人得之者，亦同。
前二項之未遂犯罰之。